臺灣高雄地方法院刑事判決　　　　　　　　　　　　　九十年度易字第二二二二號
　　公　訴　人　臺灣高雄地方法院檢察署檢察官
　　被　　　告　甲○○
右列被告因毒品危害防制條例案件，經檢察官提起公訴（九十年度毒偵字第二三四八
號、第二三三二號），本院判決如左：
    主  文
甲○○連續施用第貳級毒品，處有期徒刑肆月，如易科罰金以佰元折算壹日。扣案
之殘留安非他命殘渣之吸食器壹支沒收銷燬之。
    事  實
一、甲○○曾於民國八十八年間因施用毒品案件，經依本院以八十八年度毒聲字第八
    六一號裁定送觀察、勒戒後，認無繼續施用毒品之傾向，經臺灣高雄地方法院
    檢察署於八十八年十二月一日以八十八年度毒偵字第二七一四號不起訴處分確定
    。嗣於五年內復基於概括之犯意，自八十九年三月初起，在高雄市○鎮區○○里
    ○○路六四八號三樓住處，以安非他命放置於玻璃球內，用打火機點燃吸食其煙
    氣之方式，連續施用第二級毒品甲基安非他命多次，嗣於八十九年四月九日八時
    許，在高雄市苓雅區○○○路一九七號前為警查獲，並扣得吸食器一組，再經本
    院以八十九年毒聲字第二八八號送觀察、勒戒後，認有繼續施用毒品之傾向，復
    經本院八十九年度毒聲字第三三一一號裁定令入戒治處所施以強制戒治一年，執
    行三月後，又經本院以八十九年毒聲字第七三四三號裁定停止戒治，所餘戒治期
    間交付保護管束，又於保護管束期間內之九十年四月十一日十六時許回溯二十四
    小時內某時，在不詳處所施用安非他命一次，經臺灣高雄地方法院檢察署檢察官
    於九十年四月十一日十六時許執行保護管束時採尿查獲。
二、案經高雄市政府警察局苓雅分局移送臺灣高雄地方法院檢察署檢察官偵查起訴。
    理  由
一、訊之被告固坦承有自八十九年三月初某日起至八十九年四月八日十時許止，連續
    在其上開住處內，施用第二級毒品安非他命多次之事實，惟矢口否認有於九十年
    四月十一日十六時許回溯二十四小時內某時施用安非他命之犯行，辯稱：九十年
    一月十一日回溯二十四小時內某時未施用安非他命云云。經查：被告於八十九年
    四月九日上午八時許、九十年四月十一日十六時許為警查獲時所採集之尿液，經
    分別送請高雄市立凱旋醫院、臺灣檢驗科技股份有限公司檢驗結果，均檢出甲基
    安非他命呈陽性反應，有高雄市立凱旋醫院八十九年四月二十八日高市凱醫檢字
    第○○五七六號煙毒尿液檢驗成績書、臺灣檢驗科技股份有限公司九十年四月二
    十日ＫＺ000000000000號濫用藥物尿液檢驗報告各一紙附卷可稽。
    而甲基安非他命經口服投與後，約百分之七十於二十四小時內可自尿液中排出，
    又其尿液內含甲基安非他命成分之檢出，與投與甲基安非他命的量、個人體質、
    檢驗儀器之精密度有關，通常採尿化驗是否呈陽性反應，應以投與後二十四小時
    內所採者為宜，此有行政院生署藥物食品檢驗局（80）藥檢醫字第四五二九號函
    可查，足徵被告分別於八十九年四月八日十時許、九十年四月十一日十六時許，
    均往前回溯二十四小時內某時，有施用安非他命各一次無訛，是被告坦承其於八
    十九年三月初某日起即已開始施用第二級毒品安非他命等語，堪予採信。至被告
    雖於本院審理時則稱其於九十年四月十一日十六時許回溯二十四小時內某時並未
    施用安非他命云云，然被告於九十年四月十一日十六時許至臺灣高雄地方法院檢
    察署保護管束報到時，其所採之尿液經送臺灣檢驗科技股份有限公司以精密之氣
    相質譜儀層析法檢驗結果，亦呈甲基安非他命陽性反應，已如前述，是就此部分
    自以前開檢驗結果，即認被告最後一次施用第二級毒品安非他命應係九十年四月
    十一日十六時許回溯二十四小時內某時，始可採信，被告前開該次未施用安非他
    命云云所辯，不足採信。此外，被告於八十九年四月九日八時許為警查獲，復有
    被告所有供其施用之吸食器一組，扣案可資佐證，而該吸食器，經本院送請高雄
    醫學大學附設中和紀念醫院檢驗結果，呈甲基安非他命陽性反應，有該院九十年
    十月三十日編號第0000－000號檢驗報告一紙附卷可稽，益徵被告上開自
    白部分與事實相符，應堪採信。又被告於八十八年間因施用毒品案件，經依本院
    以八十八年度毒聲字第八六一○號裁定送觀察、勒戒後，認無繼續施用毒品之傾
    向，經臺灣高雄地方法院檢察署檢察官於八十八年十二月一日以八十八年度毒偵
    字第二七一四號不起訴處分確定，其於五年內再犯毒品危害防制第十條之罪，再
    經本院以八十九年毒聲字第二八八號送觀察、勒戒後，認有繼續施用毒品之傾向
    ，復經本院八十九年度毒聲字第三三一一號裁定令入戒治處所施以強制戒治一年
    ，執行三月後，又經本院以八十九年毒聲字第七三四三號裁定停止戒治，所餘戒
    治期間交付保護管束，又於保護管束期間內之九十年四月十一日十六時許回溯二
    十四小時內某時，在不詳處所施用安非他命一次，分別有該不起訴處分書一紙、
    刑事裁定三紙附卷可按，其於五年內再犯毒品危害防制第十條之罪，本件犯罪事
    證明確，被告犯行洵堪認定。
二、查安非他命係毒品危害防制條例第二條第二項所稱之第二級毒品，不得持有、施
    用，被告竟持之以施用，核其所為，係犯毒品危害防制條例第十條第二項之施用
    第二級毒品罪。其先後多次施用犯行，時間緊接、手法及罪名均同，顯係基於概
    括犯意而為之，為連續犯，應論以一罪。其先後多次持有安非他命，亦係基於概
    括之犯意，本應以連續持有論，惟其持有後，進而施用，其持有行為應被其施用
    之行為所吸收，不另論罪。審酌被告有並無犯罪前科，有臺灣高等法院被告全國
    前案紀錄表及臺灣高雄地方法院檢察署刑案資料查註紀錄表各一件附卷可稽，素
    行良好，然於因施用毒品而經觀察勒戒、強制戒治、停止戒治後，又再犯相同罪
    行，顯見意志甚為不堅，惟其犯罪係戕害自身，尚未害及他人，所犯情節非重及
    犯罪後坦承部分犯行，態度尚佳等一切情狀，量處如主文所示之刑，並依修正後
    刑法第四十一條第一項諭知易科罰金之折算標準（刑法第四十一條已於九十年一
    月十日修正，並於九十年一月十二日生效）。又扣案之吸食器一組，經送鑑驗含
    有甲基安非他命成分，已與第二級毒品甲基安非他命結合而難以剝離，自應視同
    第二級毒品，此有高雄醫學大學附設中和紀念醫院十月三十日編號第0000－
    000檢驗報告一份附卷可按，爰依毒品危害防制條例第十八條第一項前段規定
    ，不問屬於犯人與否，均沒收並銷燬之。
據上論斷，應依刑事訴訟法第二百九十九條第一項前段，毒品危害防制條例第十條第
二項、第十八條第一項前段、第二十三條第二項，刑法第十一條、第五十六條，罰金
罰鍰提高標準條例第二條，判決如主文。
中        華        民        國    九十一    年    一    月    十七    日
                                  臺灣高雄地方法院刑事第一庭
                                      法  官   郭貞秀
右正本證明與原本無異。
如不服本判決，應於判決送達後十日內，向本院提出上訴狀。
                                  書  記  官   黃國忠
中    華    民    國      九十一      年      一      月      十八      日
